【裁判字號】    89,交易,32
【裁判日期】    900719
【裁判案由】    過失傷害
【裁判全文】
臺灣新竹地方法院刑事判決                          八十九年度交易字第三二號
    公  訴  人  臺灣新竹地方法院檢察署檢察官
    被      告  甲○○
右列被告因過失傷害案件，經檢察官提起公訴（八十八年度偵字第八六一九號），本
院判決如左：
    主  文
甲○○因過失傷害人，處有期徒刑肆月，如易科罰金，以佰元折算壹日。
    事  實
一、甲○○於民國八十八年五月三十一日上午九時許，駕駛車號Ｗ七─Ｏ四一三號自
    小客車，自其位於新竹市○○路一七五巷一一號一三樓之三之住處附近出發，沿
    新竹市○○○街內之巷弄行駛，適於同日上午九時四十分許，行經新竹市○○○
    街七二巷十九弄弄口時，本應注意車前狀況，隨時採取必要之安全措施，且依當
    時天氣晴朗、柏油路面乾燥、無缺陷、無障礙物、視距良好之情形下，亦無不能
    注意之情事，竟疏未注意右側路旁有行人丁○○○正沿同向路邊行進，而貿然以
    所駕駛之自小客車右前車頭處自後撞擊丁○○○，導致丁○○○當場人先向後傾
    倒在上開自小客車引擎蓋上後復跌落在地，受有右側第二、三、四、五、六肋骨
    骨折及右側血胸之傷害。
二、案經丁○○○訴由新竹市警察局第一分局報告臺灣新竹地方法院檢察署檢察官偵
    查起訴。
    理  由
一、訊據被告甲○○固坦承於上開時、地發現被害人丁○○○倒在其駕駛之上開自小
    客車右前輪旁並下車探視之事實不諱，惟矢口否認其有何過失，辯稱：伊根本沒
    撞到人，伊之前在與一台小貨車會車，不知道丁○○○為何會倒在那裡，伊去探
    視是基於對方是老人家，又伊當時並未邊開車邊打行動電話，因為伊的行動電話
    在家裡就沒電了云云。惟：
（一）經查，被告甲○○確實於右揭時、地自後撞擊被害人丁○○○而受傷之事實，
      業據告訴人即被害人丁○○○於偵查中及本院歷次調查、審理時指訴綦詳，被
      害人丁○○○因此撞擊而受有右側第二、三、四、五、六肋骨骨折及右側血胸
      之傷害，除有被害人所提出之陳吳坤骨科醫院出具之甲種診斷證明書一紙附於
      偵查卷外，亦經本院調閱被害人當日車禍發生後直接護送至財團法人長庚紀念
      醫院急診住院治療之病歷資料一份附於本院卷內可憑（財團法人長庚紀念醫院
      九十年四月三十日（９０）長庚院法字第Ｏ三ＯＯ號函附），並有道路交通事
      故調查報告表及現場照片三幀在卷可憑，被害人確實因受撞擊而受有上開傷勢
      之事實可以認定。
（二）次查，經傳訊證人即案發後聞聲到場之附近鄰居陳鴻烈，其證稱：現場離我家
      約二十公尺遠，是個丁字路口，我當時正要出門，突然聽到煞車的聲音，轉頭
      去看，看到一輛車，旁邊倒了一個人，並沒有看到其他車子，人就倒在車子的
      右邊靠近路旁水溝蓋處，這時有一個女生（即被告）從車門下來，走到傷者旁
      邊跟他說「對不起，我不是故意的」，這時逆向有二個太太也走過來，我看這
      個傷者我並不認識但聽到別人叫他里長娘，我知道我隔壁住的是里長娘的弟弟
      ，我就離開現場去通知我隔壁鄰居說他姐姐受傷，後來的情形我就不清楚，但
      被告下車後的確有立刻道歉說她不是故意的等語（見本院九十年七月五日審理
      筆錄第四至五頁）。是以，由證人陳鴻烈之證言可知，被害人之所以會跌倒受
      傷，當係被告開車不小心碰撞所致，否則，以目前國人多半自掃門前雪之心態
      ，汽車駕駛人看到路旁有人跌倒，若非自己所致，焉有可能會馬上下車查看？
      被告此部分之辯解尚有疑問。
（三）復查，經本院再傳訊證人即事發後由被告通知到場協助處理之同事乙○○，其
      證稱：當天早上，被告打她的大哥大給我，因為有來電顯示，所以我知道是她
      ，她說她發生車禍要晚一點到公司，我問她是否需要過去幫忙，她說還好，後
      來隔了十幾分鐘，她又用她的電話打一通過來，說好像有點嚴重，請我聯絡公
      司的人來幫忙處理，我就立刻趕過去，開了約十幾分鐘時，有一通顯示的是我
      不知道的號碼電話，我接起來時是被告，她說情形蠻嚴重的，要我趕快過去，
      沒想到園區在堵車，我就依照前一通顯示的電話打過去，對方是一個男生，說
      他不認識林小姐就把電話斷掉了，我隔約二十分鐘後到時警察已經到了，被害
      人已經不在現場，被告說他當天開的很慢，雙方在爭執，事實上被告沒有直接
      承認是他撞的，所以對方認為他沒有誠意等語（見同上審理筆錄第七至八頁）
      ；證人即經輾轉告知而趕到現場之告訴人友人丙○○於本院庭訊時證稱：我是
      漢聲幼稚園負責人，當天上午有人打電話來告訴我告訴人被車撞，我就趕到現
      場，看到丁○○○人躺在水溝蓋上，被告開的白色車子停在旁邊，我聽到被告
      說，人是他撞的，她會全權負責，她說了好幾次，我去到時，被告還向魏先生
      借電話說她的沒電，就一直打電話，我對她說不要講那麼久，救護車還沒來，
      她才把電話還給魏先生等語（見同上審理筆錄第五至六頁）。互核被告之前所
      辯與證人乙○○、丙○○之證詞，可以確定：在事發後，被告的確曾因其所使
      用之行動電話沒電而在現場向告訴人之夫借電話聯絡，惟此僅能證明事發後被
      告的行動電話因電池之電量已耗盡而無法使用而已，又因行動電話之通聯記錄
      只保存半年，而本件告訴人延遲至事發後近六個月時始提出告訴，以致於本院
      無法取得當時之通聯記錄以確認被告是否果真如告訴人所指係邊開車邊使用行
      動電話，然被告多次辯稱其所有之行動電話在出發前即已沒電乙詞，顯係說謊
      ，否則證人乙○○的電話會何在車禍發生後會有二次顯示來電的係被告的行動
      電話號碼？顯見被告所辯無非是畏罪情虛之詞，不值採信。
（四）再查，告訴人之身高為一百五十四公分，業據其陳報在卷，被告當天所駕駛之
      上開自小客車經本院命其丈量攝影後得知：地面至前保險桿上緣處為四十八公
      分、地面至引擎蓋近車門處之高度為九十三公分、地面至照後鏡上緣處為一百
      零一公分、地面至車頂為一百三十五公分，有照片十二幀及同型車之廣告傳單
      一份附於本院卷內可憑；上開自小客車前保險桿上緣處四十八公分之高度，相
      當於身高一百五十四公分之告訴人膝關節處，衡情，一般人自後方被厚度二十
      幾公分之保險桿撞擊膝關節處後時直接的反應當是人向後仰，本件車禍發生當
      時，雖無他人目睹發生之經過，然綜合上情，告訴人指訴其係自後方突然被被
      告駕駛的自小客車撞擊、當場人先向後傾倒在上開自小客車引擎蓋上後復跌落
      在地而受有上開傷勢乙情，應可採信，尚非虛構，被告當時應係將車子駛在偏
      右之道路上，一時分心未注意到車前有行人即告訴人而未保持安全距離才會不
      慎撞到告訴人，使其受傷，被告顯有過失，且被害人因本件車禍受傷與被告之
      過失行為間，並有相當因果關係。
    綜上所述，本件事證已臻明確，被告之過失傷害犯行洵堪認定，應予依法論科。
二、核被告甲○○所為，係犯刑法第二百八十四條第一項前段之過失傷害罪。爰審酌
    被告之過失程度、所生之危害、肇事後之態度及至今被告尚未與被害人為民事和
    解賠償等一切情狀，判處如主文所示之有期徒刑，並諭知易科罰金折算之標準，
    以示懲儆。
三、據上論斷，應依刑事訴訟法第二百九十九條第一項前段，刑法第二百八十四條第
    一項前段、第四十一條第一項前段，罰金罰鍰提高標準條例第一條前段、第二條
    ，判決如主文。
本案經檢察官吳金棟到庭執行職務。
中      華      民      國    九十      年      七      月     十九     日
                                  臺灣新竹地方法院交通法庭
                                      法  官  遲中慧
右正本證明與原本無異。
如不服本判決，應於判決送達後十日內向本院提出上訴狀( 應附繕本 )，上訴於
臺灣高等法院。
                                      書記官  龔柏萃
中      華      民      國    九十      年      七      月     十九     日
附錄本案論罪科刑法條全文：
刑法第二百八十四條第一項前段
 (過失傷害罪)
因過失傷害人者，處六月以下有期徒刑、拘役或五百元以下罰金，致重傷
者，處一年以下有期徒刑、拘役或五百元以下罰金。


司法院資訊處製作；財團法人民間司法改革基金會備份。
